臺灣板橋地方法院交通事件裁定　　　　　　　　　九十一年度交聲字第一七五二號
　　原處分機關　交通部公路局臺北區監理所
　　異　議　人
　　即受處分人　甲○○　三十七.
右列異議人因違反道路交通管理處罰條例案件，對於交通部公路總局臺北區監理所中
華民國九十一年十月一日所為之處分（原處分案號：北監五字第裁四○─ＡＢＸ七九
○四二三、ＡＢＸ七九○四二二號）聲明異議，本院裁定如左：
        主  文
異議駁回。
        理  由
一、本件異議意旨如附件。
二、按汽車駕駛人轉彎時，在設有左、右轉彎專用車道之交岔路口，直行車佔用最內
    側或最外側或專用車道者，處二百元以上六百元以下【即新臺幣六百元以上一千
    八百元以下】罰鍰；又汽車駕駛人，不服從交通勤務警察或依法令執行交通指揮
    、稽查任務人員之指揮或稽查，而本章各條無處罰之規定者，處新臺幣九百元以
    上一千八百元以下罰鍰，道路交通管理處罰條例第四十八條第七款、第六十條第
    二項第一款分別定有明文；次按汽車駕駛人有道路交通管理處罰條例第六十條第
    二項第一款及第四十八條之情形者，記違規點數共二點，同條例第六十三條第一
    項第一款亦定有明文。
三、經查：本件依據異議人所提供之現場路線圖觀之，異議人所佔用之車道，確為右
    轉專用車道，此亦為異議人所不否認，則異議人違規事實明確，應無疑義。又異
    議人辯稱：該違規地點道路壅塞，原規劃路線將使駕駛人形成「無路可走」之情
    況，惟依據臺北市交通管制工程處查察結果認為：「‧‧‧‧考量旨揭路口右轉
    車流量甚大，且相鄰二車道皆為直行右轉易使車輛發生衝突，故該路口車道佈設
    仍以維持現況為宜‧‧‧‧」等語（參臺北市交通局管制工程處北市交工規字第
    ○九一三二六○七九○○號函），可知，該路線之規劃係為考量當地車流量之狀
    況而設，且該工程處對於該道路之路線既已實際調查，並維持原狀，則當不至於
    有如異議人所述之「無路可走」之情況；另異議人不服交通警察依法執行交通指
    揮，此亦有臺北市政府警察局中正第二分局北市警中正二分交字第○九一六二四
    五八七○○號書函一紙在卷可參，則異議人不服交通警察指揮之違規行為，循勘
    認定。從而，受處分人既未就執勤警員之舉發有誤提出相關證據以供調查，本院
    經查亦無任何證據足資證明其有捏造事實違法取締之情事，則執勤警員本其維護
    通秩序、安全職責所為之舉發，自應受到合法、正確之推定。綜上所述，受處分
    人空言否認前開違規行為，所辯無非係卸責之詞，不足採信。本件事證明確，受
    處分人之違規行為堪以認定。原處分機關依道路交通管理處罰條例第四十八條第
    七款、第六十條第二項第一款、第六十三條第一項第一款及違反道路交通管理事
    件統一裁罰標準表之規定，裁處罰鍰新臺幣計一千五百元，並記違規點數二點，
    核無違誤，本件受處分人之異議為無理由，自應將其異議駁回。
四、據上論斷，應依道路交通案件處理辦法第十九條，裁定如主文。
中      華      民      國    九十一    年     十二     月    二十六    日
                                    臺灣板橋地方法院交通法庭
                                        法  官  黃  惠  瑛
右正本證明與原本無異。
如不服本裁定，應於送達後五日內，向本院提出抗告狀。
                                        書記官  王  治  華
中      華      民      國    九十一    年     十二     月    二十六    日
